臺灣高等法院臺中分院刑事判決　　　　　　　　　九十二年度上易字第二一三四號
　　上　訴　人　臺灣台中地方法院檢察署檢察官
　　上　訴　人
　　即　被　告　丙○○
　　　　　　　　丁○○
　　共　　　同　甲○○
　　選任辯護人
右上訴人因被告等傷害案件，不服臺灣台中地方法院九十二年度易字第一九○五號中
華民國九十二年十月二日第一審判決（起訴案號：臺灣台中地方法院檢察署九十二年
度調偵字第一九二號），提起上訴，本院判決如左：
      主  文
上訴駁回。
      事  實
一、丙○○於民國（下同）九十二年一月二十四日中午十二時四十分許，在臺中縣新
    社鄉○○街○段輕航隊大門前，因排班載客順序與乙○○發生口角，竟與在場之
    友人丁○○共同基於普通傷害之犯意聯絡，分別出手毆打乙○○之胸部、背部，
    使乙○○跌倒在地，二人接續以腳踹乙○○之腳部、肋骨，致乙○○受有右側第
    七至第十肋骨骨折、左側第十肋骨骨折、胸及腰挫傷、左側腳踝撕裂傷約八公分
    等傷害。
二、案經乙○○訴由臺中縣警察局東勢分局報告臺灣臺中地方法院檢察署檢察官偵查
    起訴。
      理  由
一、訊據被告丙○○、丁○○承認共同出手毆打乙○○之事實，惟均否認有以腳踹乙○○身體之犯行，被告丙○○辯稱：伊與告訴人口角爭執，伊承認有打告訴人，
    後來雙方互毆；被告丁○○辯稱：伊原係勸架，告訴人先罵伊，伊才出手打告訴
    人，但沒有用腳踹云云。
二、經查：
  (一)被告二人右揭犯罪事實，業據告訴人乙○○於偵訊及原審調查時指訴：當天中午
    伊去那邊載阿兵哥，有三個阿兵哥要坐伊的車，丙○○看到就走過來用拳頭打伊
    胸部，丁○○也從背後打伊，於是伊跌倒在地，他們二人又用腳踢伊肋骨及腳部
    等語綦詳（見偵卷第二七頁，原審卷第二四頁），核與證人即在場目擊證人林明
    福於偵訊及原審調查時證稱：當天伊也在現場排班，看到丙○○走到乙○○的車
    邊跟乙○○吵架，接著二人就打起來了，後來丁○○也走過去打乙○○，乙○○
    就被打倒躺在地上，丙○○與丁○○還是繼續用腳踢乙○○，伊看到乙○○的腳
    在流血等語相符（見偵卷第二七頁，原審卷第二六頁）。而告訴人受有如事實欄
    所載傷勢，亦有國軍台中總醫院民眾診療服務處出具之診斷證明書在卷可稽（見
    偵卷第一八頁），其上記載之告訴人傷勢與告訴人所指訴遭被告二人以手腳踢打
    之部位相吻合。
  (二)雖被告二人以前詞置辯，並提出證人邱文章、劉春發為證，其中證人邱文章於原
    審調查時固證稱：伊看到乙○○從車尾跑到車前面跌倒云云，然證人邱文章自承
    當日其係站在馬路對面看被告二人與告訴人打架，參以證人邱文章於案發當時所
    在位置與被告二人及告訴人係處於道路對面，距離非近，且案發時間為中午，車
    流量甚多，證人邱文章所見恐非事實全貌，是其所為之證詞，尚不足採為有利被
    告二人之認定。另證人劉春發於原審調查時係證稱：丙○○、乙○○兩人用手互
    毆，打完後，乙○○跌倒等語，依其證言，亦無從認定告訴人係自行跌倒造成腳
    部受傷。
  (三)綜上所述，被告二人所辯應係事後避重就輕之詞，不足採信，本件事證明確，被
    告二人犯行堪以認定。至被告丙○○雖聲請傳訊證人謝文輝，欲證明其確實未以
    腳踹告訴人，然被告丙○○始終無法提出證人謝文輝之年籍資料供法院傳喚調查
    或自行偕同證人謝文輝到庭，且基於前述說明，已足認定被告二人有如事實欄所
    載傷害告訴人之行為，是被告丙○○此部分證據聲請，核無調查之必要，附此敘
    明。
二、核被告二人所為，均係犯刑法第二百七十七條第一項之普通傷害罪。被告二人就
    右揭犯行，有犯意聯絡及行為分擔，均為共同正犯。被告二人先後以手、腳踢打
    告訴人身體之行為，時地密接，侵害法益相同，均為接續犯。原審依刑法第二十
    八條、第二百七十七條第一項、第四十一條第一項前段，罰金罰鍰提高標準條例
    第一條前段、第二條，審酌被告二人皆為久於社會歷練之成年人，僅因排班載客
    順序之爭執，即聯手對告訴人施以暴力手段，造成告訴人身體多處骨折，顯見被
    告二人出手力道甚重，惡性非輕；惟念被告二人事後承認部分犯行，並各表示願
    以新台幣（下同）二萬元、三萬元賠償告訴人，然與告訴人所要求之金額（五十
    萬元）相差過大，致未能達成和解等一切情狀，分別量處如原審主文所示之刑，
    並均諭知易科罰金之折算標準，核其認事用法，並無不合。檢察官上訴意旨略以
    ：被告二人於原審審理中為圖脫罪，尚聲請傳喚證人邱文章、劉春發到庭為不實
    陳述，原審量刑過輕，且被告二人之犯行造成告訴人左腳踝殘障，因認被告二人
    係犯重傷罪等語，經查被害人乙○○受傷，雖提出國軍台中總醫院附設民眾診療
    服務處之診斷書二份（見偵查卷第十八頁、十九頁），其診斷受傷情形，並未列
    出已達重傷之傷害，且經本院諭知其提出重傷害之診斷書以供本院審認，其並無
    法提出，另被害人乙○○於本院審理時雖提出身心障礙手冊一份（見本院卷第五
    十四頁），然該手冊僅記載輕度肢障，且從乙○○能行走進出本院法庭應訊，顯
    未達毀損一肢以上機能之重傷害，原審認被告等所犯係普通傷害罪，核無不合，
    且原審量刑已妥適，檢察官上訴非有理由，另被告等上訴以被告等與告訴人乙○○係互毆，被告等亦有受傷，原審量刑太重，並請求傳訊目擊證人以證明雙方互
    毆等語，惟查，被告二人並無提出有受傷之證明，縱告訴人乙○○有還手，亦不
    能證明被告等因此受有傷害，因此請求傳訊目擊證人核無必要，又原審已審酌被
    告等犯罪之一切情狀，量刑妥適，被告二人上訴亦無理由，均應予以駁回。
三、據上論斷，應依刑事訴訟法第三百六十八條，判決如主文。
本案經檢察官戊○○到庭執行職務。
中      華      民      國    九十三  年    一      月      六          日
                                   臺灣高等法院臺中分院刑事第三庭
                                         審判長法  官　陳　朱  貴
                                               法　官  廖  柏　基
                                               法　官  劉　連　星
右正本證明與原本無異。
不得上訴。
                                               書記官  李  妍  嬅
中      華      民      國　  九十三     年      一      月     七      日
附錄論罪科刑法條
刑法第二百七十七條第一項
傷害人之身體或健康者，處三年以下有期徒刑、拘役或一千元以下罰金。
                                                              　　　　　Ｆ
